---
title: "Seinna R verkefni"
author: "Dagur Logi Ólafsson, dlo4@hi.is"
date: "7/4/2024"
output: rmdformats::readthedown
---

```{r setup, include=FALSE}
knitr::opts_chunk$set(echo = TRUE, warning = FALSE, message = F)
library(tidyverse)
library(knitr)
library(lubridate)
library(dplyr)
```

#Hluti 1

```{r}
# a) Lesa inn gagnasafn
dlo <- read_csv2("https://ahj.hi.is/kaupskra.csv", 
                 locale = locale(encoding = "ISO8859-1"))

# b) Nota filter til þess að velja fullbúnar byggingar merktar 
# Fjölbýli og Sérbýli þar sem samningurinn er nothæfur.
dlo_filtered <- dlo %>%
  filter(fullbuid == 1,
         tegund %in% c("Fjolbyli", "Serbyli"),
         onothaefur_samningur == 0)
dlo <- dlo_filtered

# c) Búið til breytu sem inniheldur fermetraverð eigna.
dlo <- dlo %>% 
  mutate(fermetraverd = floor(kaupverd / einflm))

# d) Búið til breytu með ártali þegar eignin var seld. 
dlo <- dlo %>% 
  mutate(ar = year(ymd(utgdag)))

# e) Velja 3 póstnúmer með a.m.k. 200 sérbýli í hverju póstnúmeri.
#Fyrst filterum við út og sjáum hvaða póst númer eru með 200 eða yfir.
serbyli_talning <- dlo %>% 
  filter(tegund == "Serbyli") %>% 
  count(postnr) %>% 
  filter(n >= 200)
#Næst ákveðum við hvaða póst númer við viljum nota.
selected_postnr <- c("108", "600", "310")
#Nuna yfirfærum við gaganramman með nýju breytunni.
dlo <- dlo %>% filter(postnr %in% selected_postnr)

# f) Kanna gerð breyta og breytið ef þarf.
str(dlo)

